【裁判字號】    98,易,1888
【裁判日期】    980827
【裁判案由】    竊盜
【裁判全文】
臺灣板橋地方法院刑事判決              98年度易字第1888號
公  訴  人  臺灣板橋地方法院檢察署檢察官
被      告  甲○○
                    （現另案於臺灣臺北監獄臺北分監執行）
上列被告因竊盜案件，經檢察官提起公訴（98年度偵字第17448
號），被告於本院準備程序進行中就被訴事實為有罪之陳述，經
本院裁定進行簡式審判程序，判決如下：
    主  文
甲○○踰越安全設備於夜間侵入住宅竊盜，累犯，處有期徒刑柒
月。
    事  實
一、甲○○前因贓物案件，經本院以95年度訴字第621 號判處有
    期徒刑3 月確定，於民國95年1 月29日執行完畢。又因竊盜
    、搶奪等案件，經本院以95年度訴字第1036號判處有期徒刑
    6 月、8 月，應執行有期徒刑1 年確定，於96年3 月7 日執
    行完畢。詎猶不知悛悔，復基於意圖為自己不法所有之犯意
    ，於98年4 月5 日凌晨4 、5 時許之夜間（當日日出時間為
    上午5 時42分），至臺北縣五股鄉○○路○ 段172 巷9 號4
    樓，攀爬踰越屬安全設備之窗戶，侵入上址乙○○住處（無
    故侵入住宅部分未據告訴），徒手竊取屋內乙○○及其家人
    所有之金融卡2 張、信用卡4 張、現金新臺幣3 萬元、職員
    證、隨身碟4 個、汽機車駕照、機車行照、車號CU-6488 號
    自用小客車行照、健保卡、回數票10張、筆記型電腦1 台、
    公事包2 只、手機3 支、眼鏡1 副、電話簿、車票4 張、鑰
    匙1 串（含車號CU-6488 號自用小客車汽車鑰匙、遙控器、
    排檔鎖1 副），得手後，即由乙○○住處之大門離去，行至
    臺北縣五股鄉○○路6 巷23號前時，見廖麗滿所有之車號CU
    -648 8號自用小客車停放於該處，復接續以上開竊得之車號
    CU-648 8號自用小客車汽車鑰匙啟動車號CU-6488 號自用小
    客車之電源而竊盜得手，旋即駕車離去。嗣經乙○○報警處
    理，經警於98年4 月16日凌晨2 時25分許，在臺北縣五股鄉
    ○○路○ 段220 巷內尋獲上開失竊之車號CU-6488 號自用小
    客車，並在車內副駕駛座腳踏墊上之面紙盒上採得可疑之指
    印，經送請內政部警政署刑事警察局比對結果，與甲○○左
    環指之指紋相符，始查悉上情。
二、案經乙○○訴由臺北縣政府警察局蘆洲分局報請臺灣板橋地
    方法院檢察署檢察官偵查起訴。本院於準備程序進行中，被
    告就被訴事實為有罪之陳述，經告知被告簡式審判程序之旨
    ，並聽取當事人之意見後，裁定進行簡式審判程序。
    理  由
一、上揭犯罪事實，業經被告甲○○於本院準備程序及審理中坦
    承不諱，核與證人乙○○於警詢中之證述情節相符，並有現
    場採證照片14張、贓物認領保管單1 紙在卷可稽，而警方尋
    獲車號CU-6488 號自用小客車時，在車內副駕駛座腳踏墊上
    之面紙盒上採得之可疑指印，經送請內政部警政署刑事警察
    局鑑定結果，與該局檔存之被告指紋卡之左環指指紋相符，
    亦有內政部警政署刑事警察局98年5 月26日刑紋字第098006
    9874號鑑驗書、勘察採證同意書、刑事案件證物採驗紀錄表
    各1 份附卷可參，足認被告之自白與事實相符，洵堪採為認
    定事實之依據。事證明確，被告犯行，已堪認定。
二、查，刑法第321 條第1 項第2 款所謂安全設備，係指依社會
    通常觀念足認為防盜之設備而言，而窗戶具有防閑之效用，
    屬該款所謂之安全設備。是核被告所為，係犯刑法第321 條
    第1 項第1 款、第2 款之踰越安全設備於夜間侵入住宅竊盜
    罪。又被告先後竊盜乙○○上開住處內財物及車號CU-6488
    號自用小客車之行為，係出於單一犯意，在相連及密切接近
    之時間內實施，各行為之獨立性極為薄弱，依一般社會健全
    觀念，在時間差距上，難以強行分開，應視為數個舉動之接
    續施行，為接續犯。又被告自警詢起即始終供稱係攀爬窗戶
    侵入乙○○住處，竊盜屋內財物得手後再由大門離去，並非
    係破壞乙○○住處之大門門鎖侵入屋內，且由證人乙○○於
    警詢中證稱：我們全家人約在凌晨3 點多就寢，我女兒約在
    早上8 點半左右發現家裡的鐵門沒關，約9 點多我兒子說他
    的手機不見，於是全家人一起幫忙找手機，就發現家裡不見
    許多物品等語（見偵查卷第11頁），亦可見證人乙○○或其
    家人均未親眼目睹被告係如何侵入屋內，輔以證人乙○○並
    未曾提及其住處之大門門鎖有損壞之情形，是並無積極證據
    足認被告確係破壞大門門鎖後侵入乙○○住處，而證人乙○
    ○所述其女在當日上午8 時30分許發現家裡之鐵門未關，亦
    與被告供稱其在行竊後係由大門離去之情節相符，益可見被
    告供稱其係攀爬窗戶侵入乙○○住處行竊，並非無據，因之
    ，證人乙○○或其家人既均未親眼目睹被告係如何侵入屋內
    ，復無任何積極證據顯示被告係破壞大門門鎖後侵入該住宅
    行竊，自應為有利被告之認定，是公訴意旨認被告係毀壞大
    門門鎖後侵入乙○○住處行竊，容有誤會，附此敘明。又被
    告有如犯罪事實欄所載之犯罪科刑執行情形，有臺灣高等法
    院被告前案紀錄表1 份在卷足憑，其受有期徒刑之執行完畢
    後，5 年內故意再犯本件有期徒刑以上之罪，為累犯，應依
    刑法第47條第1 項之規定加重其刑。爰審酌被告正值壯年，
    不思以正途獲取財物，竟於夜間侵入他人住宅行竊，自應予
    非難，兼衡其素行、智識程度、犯罪之動機、目的、手段，
    竊盜所得財物之價值，及犯後坦承犯行之態度等一切情狀，
    量處如主文所示之刑，以資懲儆。
據上論斷，應依刑事訴訟法第273 條之1 第1 項、第299 條第1
項前段，刑法第321 條第1 項第1 款、第2 款、第47條第1 項，
判決如主文。
本案經檢察官李巧菱到庭執行職務。
中    華    民    國    98    年    8     月    27    日
                      刑事第十二庭  法  官    曾淑娟
上列正本證明與原本無異。
如不服本判決，應於判決送達後10日內敘明上訴理由，向本院提
出上訴狀 (應附繕本) ，上訴於臺灣高等法院。其未敘述上訴理
由者，應於上訴期間屆滿後20日內向本院補提理由書「切勿逕送
上級法院」。
                                    書記官    謝雪紅
中    華    民    國    98    年    8     月    27    日
附錄本案論罪科刑法條全文：
中華民國刑法第321條
犯竊盜罪而有左列情形之一者，處6 月以上、5 年以下有期徒刑
：
一、於夜間侵入住宅或有人居住之建築物、船艦或隱匿其內而犯
    之者。
二、毀越門扇、牆垣或其他安全設備而犯之者。
三、攜帶兇器而犯之者。
四、結夥三人以上而犯之者。
五、乘火災、水災或其他災害之際而犯之者。
六、在車站或埠頭而犯之者
前項之未遂犯罰之。


司法院資訊處製作；財團法人民間司法改革基金會備份。
